臺灣南投地方法院行政訴訟裁定
110年度簡字第13號
原      告  彭芝樺    （
            彭若齡    （
            共同送達代收人  林家豪    

上列原告對被告陳雅萍提起行政訴訟，本院裁定如下：
    主  文
原告之訴駁回。
訴訟費用由原告負擔。
    理  由
一、按原告之訴，有下列各款情形之一者，行政法院應以裁定駁
    回之。但其情形可以補正者，審判長應定期間先命補正：……
    （第10款）十、起訴不合程式或不備其他要件者。行政訴訟
    法第107條第1項第10款定有明文。次按起訴，應以訴狀表明
    當事人、起訴之聲明、訴訟標的及其原因事實，為行政訴訟
    法第105條第1項所明定，此為提起行政訴訟必須具備之程式
    。所謂「聲明」，乃當事人請求法院為一定行為—亦即要求
    法院為如何裁判之意思表示，其內容必須「具體、明確」。
    訴訟標的之記載，應表明本件訴訟係就如何之法律關係，請
    求法院予以裁判。如為撤銷訴訟，應載明原告所爭執之行政
    處分；如為課予義務訴訟，應載明原告所申請作成之行政處
    分；如為確認訴訟，應載明原告請求確認之行政處分或法律
    關係；如為給付訴訟，應載明原告請求給付之內容。而原因
    事實，即發生法律關係之事實緣由。上開行政訴訟法第105
    條第1項第3款規定起訴之程式，應以訴狀表明「訴訟標的及
    其原因事實」，乃因訴訟標的之涵義，必須與原因事實相結
    合，以使訴狀所表明請求法院審判之範圍更加明確。是以，
    原告之起訴狀若未依前開說明記載當事人、起訴之聲明、訴
    訟標的及其原因事實，即屬起訴不合程式，經審判長定期間
    命補正仍不補正者，法院應以裁定駁回起訴。
二、經查：原告因原住民保留地事件，檢具民國110年6月22日南
    投縣政府原住民民族行政局110年6月22日南投縣投府原產字
    第1100004595號函、原住民族委員會110年8月30日原民土字
    第1100490521號、第1100490522號函，具狀提起行政訴訟請
    求被告應為公告分配之行政處分。經查，本件原告提起課予
    義務訴訟，並將南投縣仁愛鄉公所承辦員列為被告，且關於
    訴之聲明、訴訟標的之記載均有欠缺，經本院於110年11月9
    日裁定命原告於送達後7日內補正，關於當事人、起訴聲明
    、訴訟標的暨行政處分或給付或確認之具體內容、金額或價
    額，該裁定已於110年11月17日送達原告共同送達代收人，
    有送達證書在卷可稽。但原告逾期仍未補正，有本院收文資
    料查詢清單附卷足憑，堪以認定。是原告未依法表明當事人
    、起訴聲明、訴訟標的及其原因事實，其起訴程序於法不合
    ，應予駁回。
三、依行政訴訟法第236條、第107條第1項第10款、第104條、民
    事訴訟法第95條、第78條，裁定如主文。
中　　華　　民　　國　　111 　年　　3 　　月　　11　　日
　　　　　　　　　行政訴訟庭法　官　蔡志明
上為正本係照原本作成。
如不服本裁定，應於送達後10日內向本院提出抗告狀（須按他造
人數附繕本）。
中　　華　　民　　國　　111 　年　　3 　　月　　11　　日
                           書記官  廖佳慧